臺灣彰化地方法院彰化簡易庭民事裁定
110年度彰補字第1109號
原      告  王雅薇  
上列原告與被告林柏榕間第三人異議之訴事件，本院裁定如下：
    主    文
原告應於本裁定送達7日內，補正如附表所示。逾期不補正，而
有民事訴訟法第249條第1項第6款規定之情形者，即以裁定駁回
其訴；逾期不補正，而有同條第2項規定之情形者，得不經言詞
辯論，逕以判決駁回其訴。
    理    由
民事訴訟法第119條第1項規定「書狀及其附屬文件，除提出於
  法院者外，應按應受送達之他造人數，提出繕本或影本」，第
  244條第1項規定「起訴，應以訴狀表明下列各款事項，提出於
  法院為之：一、當事人及法定代理人。二、訴訟標的及其原因
  事實。三、應受判決事項之聲明」，第249條第1項第6款、第2
   項規定「原告之訴，有下列各款情形之一者，法院應以裁定
  駁回之。但其情形可以補正者，審判長應定期間先命補正：六
  、起訴不合程式或不備其他要件」、「原告之訴，有下列各款
  情 形之一者，法院得不經言詞辯論，逕以判決駁回之。但其
  情形 可以補正者，審判長應定期間先命補正：一、當事人不
  適格或 欠缺權利保護必要。二、依其所訴之事實，在法律上
  顯無理由 」，第428條第1項規定「第244條第1項第2款所定事
  項，原告於起訴時得僅表明請求之原因事實」，第436條第2項
  規定「簡易訴訟程序，除本章別有規定外，仍適用第1章通常
  訴訟程序之規定」；強制執行法第15條規定「第三人就執行標
  的物有足以排除強制執行之權利者，得於強制執行程序終結前
  ，向執行法院對債權人提起異議之訴。如債務人亦否認其權利
  時，並得以債務人為被告」。
經查：原告主張坐落彰化縣○○鄉○○段○○0000○號建物（下稱系爭
  建物）為其所有，而非本院民事執行處110年度司執字第28013
  號拍賣抵押物強制執行事件（系爭執行事件）之債務人林柏榕
  所有，提起本件異議之訴，惟未繳納第一審裁判費，起訴不合
  程式。其次，系爭執行事件債權人為江銘祥，然原告於起訴狀
  當事人欄記載被告為林柏榕，並列「關係人李增昌  臺灣新光
  商業銀行股份有限公司」，文義不明，依強制執行法第15條規
  定，為當事人不適格。查本件訴訟標的價額，參酌系爭執行事
  件第一次拍賣公告所載系爭建物最低拍賣價格，核定為新臺幣
  （下同）394,000元，應徵第一審裁判費4,300元。茲依民事訴
  訟法第249條第1項第6款、第2項規定，命原告補正如主文所示
  。逾期不補正，而有民事訴訟法第249條第1項第6款規定之情
  形者，即以裁定駁回其訴；逾期不補正，而有同條第2項規定
  之情形者，得不經言詞辯論，逕以判決駁回其訴。
中　　華　　民　　國　　110 　年　　12　　月　　29　　日
                  彰化簡易庭  法    官  廖政勝
以上正本係照原本作成。
本裁定不得抗告。
中　　華　　民　　國　　110 　年　　12　　月　　29　　日
                              書 記 官  梁高賓

附表：
補繳第一審裁判費4,300元。
以訴狀表明適格之全體被告、請求之原因事實及應受判決事項
  之聲明，並按應受送達之他造人數，提出繕本或影本。